臺灣宜蘭地方法院刑事判決
110年度訴字第355號
公  訴  人  臺灣宜蘭地方檢察署檢察官
被      告  賴倉億


            陳敬羿


            林純慧



上列被告因傷害等案件，經檢察官提起公訴（110年度調偵字第2
42、243號），本院判決如下：
    主  文
本件公訴不受理。
    理  由
公訴意旨略以：被告賴倉億、被告兼告訴人陳敬羿與陳順中（
  另經檢察官為不起訴之處分）因與被告兼告訴人林純慧之配偶
  簡璟翔有魚塭上之糾紛，遂於民國110年2月5日21時47分許，
  駕駛車牌號碼0000-00號自用小客車，共同前往宜蘭縣○○鄉○○
  路000號林純慧之住處找簡璟翔，因簡璟翔未在家，由林純慧
  出來應門，雙方在門口爭論過程中發生口角爭執，林純慧竟基
  於傷害人身體之犯意，徒手毆打陳敬羿之臉部，並拉扯推擠陳
  敬羿，致陳敬羿受有左臉挫傷、左前臂挫瘀傷等傷害。賴倉億
  見陳敬羿遭林純慧毆打，竟基於毀損之犯意，持現場之金爐砸
  向林純慧所有、停放在該處之車牌號碼000-0000號自用小客車
  ，致該車前擋風玻璃碎裂不堪使用，足生損害於林純慧。陳敬
  羿另基於無故侵入住宅之犯意，無正當理由侵入林純慧上址住
  宅內之客廳及2樓，妨害林純慧居住安寧。因認被告賴倉億涉
  犯刑法第354條之毀損、被告兼告訴人陳敬羿涉犯刑法第306條
  第1項之侵入住宅、被告兼告訴人林純慧涉犯刑法第277條第1
  項之傷害罪嫌。
按告訴乃論之罪，告訴人於第一審辯論終結前得撤回其告訴；
  又告訴乃論之罪，其告訴經撤回者，應諭知不受理之判決；另
  諭知不受理之判決者，得不經言詞辯論為之，刑事訴訟法第23
  8條第1項、第303條第3款、第307條分別定有明文。
本件公訴意旨所指被告賴倉億涉犯刑法354條之毀損罪、被告陳
  敬羿涉犯刑法第306條第1項之侵入住宅罪、被告林純慧涉犯刑
  法第277條第1項之傷害罪，依同法第357條、第308條第1項、
  第287條之規定，均須告訴乃論。茲因告訴人兼被告林純慧、
  陳敬羿均於110年11月1日本院準備程序時當庭聲明並具狀撤回
  本件告訴，有準備程序筆錄1件及刑事撤回告訴聲請狀3紙在卷
  可證，揆諸前揭說明，本件不經言詞辯論，逕諭知不受理之判
  決。
據上論斷，應依刑事訴訟法第303條第3款、第307條，判決如主
文。
本案經檢察官林禹宏提起公訴及到庭執行職務。
中　　華　　民　　國　　110 　年　　11　　月　　2 　　日
                  刑事第四庭  審判長法  官  林惠玲
                                    法  官  楊心希
                                    法  官  陳錦雯
以上正本證明與原本無異。
如不服本判決應於收受送達後二十日內向本院提出上訴書狀，並
應敘述具體理由；其未敘述上訴理由者，應於上訴期間屆滿後二
十日內向本院補提理由書(均須按他造當事人之人數附繕本)「切
勿逕送上級法院」。
                                    書記官  陳建宇
中　　華　　民　　國　　110 　年　　11　　月　　2 　　日